【裁判字號】    98,整抗,7
【裁判日期】    981221
【裁判案由】    公司重整
【裁判全文】
臺灣臺北地方法院民事裁定               98年度整抗字第7號
抗  告  人  財團法人證券投資人及期貨交易人保護中心
法定代理人  甲○○
代  理  人  黃淳律師
            許德勝律師
            王尊民律師
上列抗告人與相對人遠東航空股份有限公司間公司重整事件，抗
告人對於中華民國98年11月2日本院98年度整字第1號第一審裁定
提起抗告，本院裁定如下：
    主  文
抗告駁回。
抗告程序費用新臺幣壹仟元由抗告人負擔。
    理  由
一、抗告意旨略以：本件重整債權發生之原因事實，除經伊提出
    檢察官起訴書為依據以外，相對人更向重整法院表明其96、
    97年財務報告涉有不實，無法反應真實財務狀況，已委請會
    計書「重編」系爭財務報告，且相對人亦依據檢察官起訴內
    容，對於其前負責人崔湧、陳尚群等人提起附帶民事訴訟求
    償，足見相對人始終未否認檢察官起訴書所指犯罪事實之存
    在，自應就其前負責人上開犯罪事實所致投資人損害，依法
    善盡賠償責任。本件重整債權自形式上審查，並無加以排除
    之理由，自應予以列入。又重整裁定為非訟程序，非確定私
    權之訴訟程序，本件重整債權是否成立及數額若干之實體上
    爭執，本非原裁定所應審究事項，自不應以此為由加以剔除
    ，否則無異將形式審查的範圍擴大及於債權成立的實體上事
    實，無助於重整債權人之保護。故原裁定以本件重整債權在
    實體上兩造尚有爭執為由，加以剔除，顯有未當。另伊申報
    之債權如遭法院剔除，將無法依公司法第299條末段依重整
    程序來行使權利，不利於投資人權益之確保，故縱認本件重
    整債權存有實體上爭執，仍應先予列入重整債權，俾便債權
    人能在重整程序行使權利，而重整公司亦得提存受清償之部
    分，藉以兼顧債權人及債務人的權益，爰提起本件抗告等語
    。
二、按法院審查重整債權及股東權之期日，重整監督人、重整人
    及公司負責人應到場備詢，重整債權人、股東及其他利害關
    係人，得到場陳述意見。有異議之債權或股東權，由法院裁
    定之；就債權或股東權有實體上之爭執者，應由有爭執之利
    害關係人，於前項裁定送達後20日內提起確認之訴，並應向
    法院為起訴之證明，經起訴後在判決確定前，仍依前項裁定
    之內容及數額行使其權利。但依重整計畫受清償時，應予提
    存，公司法第299條第1項、第2項、第3項分別定有明文。是
    依上開規定，重整法院就有異議之債權僅得為形式上之審查
    ，如對重整法院所為准否列入重整債權之裁定有實體上爭執
    者，應由有爭執之利害關係人另行提起確認之訴救濟。
三、經查，抗告人主張其對相對人有新臺幣2億9701萬9744元之
    重整債權存在乙節，固於原審提出臺灣臺北地方法院檢察署
    97年度偵字第9331、9649、17397號起訴書、訴訟實施權授
    與同意書、求償表、分戶歷史帳明細表、集保存摺封面、公
    司當日重大訊息之詳細內容及民事聲請狀等件為憑，惟僅能
    證明抗告人業已就投資人之損害，向相對人提起民事損害賠
    償訴訟，依抗告人所提出之上開資料形式觀之，無從判定抗
    告人對相對人有損害賠償債權存在；況抗告人與相對人間就
    上開損害賠償爭議請求確認債權存在事件，業經本院98年度
    審金字第33號損害賠償事件審理在案，尚未終結，抗告人亦
    未獲得勝訴確定判決，自難僅憑上述資料遽謂抗告人對相對
    人確有上開債權存在。至抗告人於原裁定送達即民國98年11
    月6日後20日內即98年11月17日提起確認之訴，自應依公司
    法第299條第3項向重整法院為起訴之證明。
四、綜上所述，兩造間就系爭損害賠償債權確實是否存在既有爭
    議，核屬實體上爭執，非本件重整債權聲明異議非訟程序所
    得審查，允宜由抗告人另行處理，抗告人猶執前詞，提起本
    件抗告，為無理由，應予駁回。
五、據上論結，本件抗告為無理由，依非訟事件法第21條第2項
    、第24條第1項、第46條、民事訴訟法第495條之1第1項、第
    449條、第78條，裁定如主文。
中    華    民    國    98    年    12    月    21    日
                  民事第三庭審判長法    官   丁蓓蓓
                                  法    官   孫正華
                                  法    官   魏式瑜
以上正本係照原本作成
如不服本裁定，僅得於收受本裁定正本送達後10日內，以適用法
規顯有錯誤為理由，向本院提出再抗告狀，（須附繕本一份及繳
納再抗告裁判費新台幣1,000元），經本院許可後始可再抗告。
中    華    民    國    98    年    12    月    21    日
                                書  記  官  曾鈺馨

司法院資訊處製作；財團法人民間司法改革基金會備份。
